【裁判字號】    88,上,481
【裁判日期】    890714
【裁判案由】    違反專利法損害賠償
【裁判全文】
臺灣高等法院高雄分院民事判決      八十八年度上字第四八一號
      上  訴  人  乙○○
      訴訟代理人  郭玉山律師
                  蕭麗琍律師
      被  上訴人  甲○○(即品.
右當事人間違反專利法損害賠償事件，上訴人對於中華民國八十八年三月十二日臺灣
高雄地方法院八十八年度附民字第一０四號第一審判決提起上訴，本院判決如左：
      主      文
上訴駁回。
第二審訴訟費用由上訴人負擔。
      事      實
甲、上訴人方面：
一、聲明：求為判決
  (一)原判決廢棄。
  (二)被上訴人應給付上訴人新台幣佰萬元及自起訴狀繕本送達之翌日起至清償日止
    按年利率百分之五計算之利息。
  (三)第一、二審訴訟費用由被上訴人負擔。
  (四)上訴人願預提供擔保，請准宣告假執行。
二、陳述：除與原判決書記載相同者，予以引用外，補稱：
    按被告甲○○係品良釣具行之負責人，明知向蔡哲仁所購買之拋投式釣網係蔡哲
    仁未經新型專利權人即原告之同意，擅自自國外進口之他人仿冒原告取得新型第
    一五八五一號專利權之「拋投式釣網之結構」所製造之物品，竟基於概括犯意自
    民國八十五年九月間起，在其釣具行將上開物品以每個新台幣二十五元不等之價
    格販賣予不特定人，目前由  鈞院審理在案。
乙、被上訴人方面：
一、聲明：請求駁回上訴。
二、陳述：本件刑事部分經再審已判決無罪確定。
      理      由
一、按第二審法院依民事訴訟法第四百六十三條準用同法第二百四十九條第二項之規
    定，對於當事人之上訴不經言詞辯論，逕以判決駁回之者，須當事人聲明上訴之
    事項，在法律上顯無理由時，即得為之（最高法院四十二年度台上字第五二六號
    判例參照）。
二、上訴人主張被上訴人甲○○係品良釣具行之負責人，明知向蔡哲仁所購買之拋棄
    式釣網係蔡哲仁未經新型專利權人即上訴人同意，擅自自國外進口之他人仿冒上
    訴人取得新型第一五八五一號專利權之「拋投式釣網之結構」所製造之物品，竟
    基於概括犯意自民國（下同）八十五年九月起，在上開釣具行，將上開物品，以
    每個二十五元不等之價格販賣予不特定人，業經檢察官以被上訴人甲○○觸犯專
    利法第一百二十八條，提起公訴，另查新型專利權受侵害時，專利權人得請求賠
    償損害，並得請求排除其侵害，有侵害之虞者，得請求防止之，專利法第八十八
    條第一項、第一百零五條載有明文。被上訴人向蔡哲仁所購買之拋投式釣網係蔡
    哲仁未經上訴人之同意，擅自自國外進口相同於上訴人新型專利權之拋投式釣網
    ，竟在其開設之品良釣具行以抵價傾銷，造成上訴人鉅額之損害，爰依上開規定
    請求被上訴人賠償上訴人之損失新台幣三百萬元之判決。
三、按因犯罪而受損害之人，以對於刑事被告及依民法負賠償責任之人請求回復其損
    害者為限，始得於刑事訴訟程序附帶提起民事訴訟，為刑事訴訟法第四百八十七
    條第一項所明定。於刑事訴訟程序附帶提起之民事訴訟，如不合於該條所定之要
    件者，由刑事庭依刑事訴訟法第五百零四條第一項將其移送於民事庭後，亦不得
    將關於獨立民事訴訟之法規溯及於附帶提起民事訴訟之時而予適用，仍應認其起
    訴為不合法，最高法院五十二年台上字第三０五五號著有判例。
四、本件上訴人因被上訴人違反專利法案件於刑事訴訟程序附帶提起民事訴訟，請求
    判令被告賠償損害，經刑事庭依刑事訴訟法第五百零四條第一項規定，將其附帶
    之民事訴訟以裁定移送於民事庭。
五、查本件被上訴人被訴違反專利法案件，業經原審判決無罪，上訴本院雖經以八十
    八年度上易字第一０四八號案撤銷原判決，改諭知有罪之判決，嗣經再審，復經
    本院以八十九年度再字第二號判決，諭知上訴駁回，而為無罪判決確定，有該判
    決正本附卷可稽，上訴人自非因犯罪而受損害之人，依照首開說明，其訴顯難認
    為合法，原審為上訴人敗訴判決，自無不合，上訴意旨指摘原判決不當，求予廢
    亦改判，其上訴顯無理由，爰不經言詞辯論程序，逕以判決駁回。
六、據上論結，本件上訴顯無理由，依民事訴訟法第四百四十九條第一項、第四百六
    十三條、第二百四十九條第二項、第七十八條，判決如主文。
中      華      民      國        八十九    年      七      月   十四   日
                                      臺灣高等法院高雄分院民事第三庭
~B1審判長法官  賴玉山
~B2法      官  徐文祥
~B3法      官  張明振
右為正本係照原本作成。
如對本判決上訴，須於判決送達後二十日內向本院提出上訴狀，其未表明上訴理由者
，應於上訴後二十日內向本院提出上訴理由書。
中      華      民      國        八十九    年      七      月   十七    日
~B法院書記官  梁美姿
                                                                         Ｇ


司法院資訊處製作；財團法人民間司法改革基金會備份。
